【裁判字號】    90,交抗,300
【裁判日期】    900830
【裁判案由】    違反道路交通管理處罰條例
【裁判全文】
臺灣高等法院交通事件裁定                          九十年度交抗字第三００號
    抗  告  人
    即受處分人  甲○○
右抗告人因違反道路交通管理處罰條例案件，不服台灣板橋地方法院中華民國九十年
七月二十六日裁定（九十年交聲字第六二一號），提起抗告，本院裁定如左：
    主  文
抗告駁回。
    理  由
一、按汽機車駕駛人，駕駛汽機車違反道路交通管理處罰條例規定之行為，經公路主
    管或警察機關舉發，不服該條例第八條主管機關所為之處罰，得於接到裁決之翌
    日起十五日內，向管轄地方法院聲明異議，為『行為時』修正前道路交通管理處
    罰條例第八十七條第一項所明定。
二、本件原處分機關交通部公路局臺北區監理所所為裁決處分書，於民國 (下同）九
    十年五月十七日送達抗告人住所，由抗告人住所同居之弟弟朱文君代收，有掛號
    郵件收件回執影本一紙、抗告人全戶戶籍謄本一份附卷為據，抗告人遲至九十年
    六月十五日，始向原處分機關之交通部公路局臺北區監理所為聲明異議之提出，
    有該機關收文戳可查（見原審卷第二頁），而經原處分機關轉送原審法院即台灣
    板橋地方法院審理，加計在途期間二日，顯已逾十五日之法定不變期間多日，原
    審法院爰依首揭規定，裁定抗告人異議駁回，經核於法並無不合。
三、抗告意旨略以：(一)道路交通管理處罰條例已於九十年一月十七日修正，修正後
    該條例第八十七條已將抗告期間修正為二十日，原裁定所引用法條顯有重大瑕疵
    ；(二)裁決書係由抗告人之弟所代收，是否能視同本人收受，亦有可議；(三)抗
    告人未收到違規舉發通知單，待收到裁決書時已要罰一千二百元，此有程序上之
    瑕疵。惟查，道路交通管理處罰條例雖於九十年一月十七日修正公布，惟依行政
    院九十年四月三日台九十交字第０一九三一七號令「中華民國九十年一月十七日
    修正公布之道路交通管理處罰條例，定自中華民國九十年六月一日施行」，其施
    行日期為九十年六月一日，本件違規裁決日期係於九十年五月十五日，此時修正
    後新法尚未施行，其抗告之法定期間仍依修正前之規定為「十五日」。又本件收
    受裁決書者為抗告人之弟，係抗告人之同居人，已有抗告人全戶戶籍謄本一份附
    卷可參（見原審卷第十七、十八頁），依刑事訴訟法第六十二條準用民事訴訟法
    第一百三十七條第一項規定：送達於住居所、事務所或營業所不獲會晤應受送達
    人者，得將文書付與有辨別事理能力之同居人或受僱人。則該裁決書雖由抗告人
    之弟代為收受，仍發生送達之效力，抗告期間即開始起算。綜上所述，抗告意旨
    所指各情，為無理由，應予駁回。抗告意旨另指稱有關機關未處理景平路四六四
    巷口及巷內之路霸云云，因與本件抗告事件無關，即非本院所應置喙，併此敘明
    。
據上論斷，應依道路交通案件處理辦法第二十六條，刑事訴訟法第四百十二條，裁定
如主文。
中      華      民      國    九十      年      八      月     三十     日
                              台灣高等法院刑事第七庭
                                  審判長法  官  吳  啟  民
                                        法  官  施  俊  堯
                                        法  官  蘇  隆  惠
右正本證明與原本無異。
不得再抗告。
                                        書記官  周  素  秋
中      華      民      國      九十     年     八      月    三十一    日


司法院資訊處製作；財團法人民間司法改革基金會備份。
